zh-TW: 守門員手套剪裁: 仿生混合剪裁; 演化剪裁; 平面剪裁; 壁虎剪裁; Gunn 剪裁; 半內縫剪裁; 混合剪裁; 內縫剪裁; 滾動指管; 其他
pt-BR: Corte na luva do goleiro: Corte biohíbrido; Corte evolution; Corte flat; Corte gecko; Corte gunn; Corte meio negativo; Corte híbrido; Corte negativo; Roll finger; Outro
zh-CN: 守门员手套剪裁: 仿生混合裁剪; 进化裁剪; 平面裁剪; 壁虎裁剪; 冈恩裁剪; 半内缝裁剪; 混合裁剪; 内缝裁剪; 管状手指裁剪; 其他
ru: Крой вратарских перчаток: Биогибридный крой; Крой Evolution; Плоский крой; Крой Gecko; Крой Gunn; Полунегативный крой; Гибридный крой; Негативный крой; Roll Finger (скрученные пальцы); Другое
lt-LT: Vartininko pirštinių kirpimas: Biohibridinis kirpimas; Evoliucinis kirpimas; Plokščias kirpimas; „Gecko“ kirpimas; „Gunn“ kirpimas; Pusiau vidinis kirpimas; Hibridinis kirpimas; Vidinis kirpimas; Apvalintas pirštų kirpimas („Roll finger“); Kita
ko: 골키퍼 장갑 재단 방식: 바이오 하이브리드 컷; 에볼루션 컷; 플랫 컷; 게코 컷; 건 컷; 하프 네거티브 컷; 하이브리드 컷; 네거티브 컷; 롤 핑거; 기타
tr: Kaleci eldiveni kesimi: Biyohibrit kesim; Evolution kesim; Düz kesim; Geko kesim; Gunn kesim; Yarı negatif kesim; Hibrit kesim; Negatif kesim; Roll finger; Diğer
hu: Kapus kesztyűfazonja: Biohibrid szabás; Evolution szabás; Lapos szabás; Gecko szabás; Gunn szabás; Fél-negatív szabás; Hibrid szabás; Negatív szabás; Roll finger; Egyéb
nb: Hanskesnitt for målvakt: Biohybrid-snitt; Evolution-snitt; Flatt snitt; Gecko-snitt; Gunn-snitt; Halvnegativt snitt; Hybridsnitt; Negativt snitt; Roll finger; Annet
da: Udskæring i målmandshandske: Biohybrid-cut; Evolution-cut; Flat-cut; Gecko-cut; Gunn-cut; Half negative-cut; Hybrid-cut; Negative-cut; Roll finger; Andet
sl-SI: Kroj vratarskih rokavic: Biohibridni kroj; Evolution kroj; Ploščati kroj (Flat); Gecko kroj; Gunn kroj; Pol-negativni kroj; Hibridni kroj; Negativni kroj; Zaobljeni prsti (Roll finger); Drugo
fr: Coupe de gants de gardien de but: Coupe biohybride; Coupe évolution; Coupe plate; Coupe gecko; Coupe gunn; Coupe demi-négative; Coupe hybride; Coupe négative; Roll finger; Autre
sk-SK: Strih brankárskej rukavice: Strih Biohybrid; Strih Evolution; Plochý strih (Flat); Strih Gecko; Strih Gunn; Polovičný negatívny strih; Hybridný strih; Negatívny strih; Roll finger; Iné
vi: Kiểu cắt của găng tay thủ môn: Cắt biohybrid; Cắt evolution; Cắt phẳng; Cắt gecko; Cắt gunn; Cắt half negative; Cắt hybrid; Cắt negative; Cuộn ngón; Khác
th: รูปทรงของถุงมือผู้รักษาประตู: ไบโอไฮบริดคัต; อีโวลูชั่นคัต; แฟลตคัต; เก็กโคคัต; กันน์คัต; ฮาล์ฟเนกาทีฟคัต; ไฮบริดคัต; เนกาทีฟคัต; โรลฟิงเกอร์; อื่นๆ
es: Corte de guante de portero: Corte biohíbrido; Corte evolution; Corte plano; Corte gecko; Corte gunn; Corte seminegativo; Corte híbrido; Corte negativo; Roll finger; Otro
ja: ゴールキーパーグローブカット: バイオハイブリッドカット; エボリューションカット; フラットカット; ゲッコーカット; ガンカット; ハーフネガティブカット; ハイブリッドカット; ネガティブカット; ロールフィンガー; その他
ro-RO: Croială pentru mănuși de portar: Croială Biohybrid; Croială Evolution; Croială plată (Flat); Croială Gecko; Croială Gunn; Croială seminegativă; Croială hibridă; Croială negativă; Roll finger; Altele
hr-HR: Izrez vratarske rukavice: Biohybrid kroj; Evolution kroj; Ravni kroj; Gecko kroj; Gunn kroj; Polu-negativni kroj; Hibridni kroj; Negativni kroj; Roll finger kroj; Ostalo
bg-BG: Кройка на вратарските ръкавици: Биохибридна кройка; Кройка Evolution; Плоска кройка; Кройка Gecko; Кройка Gunn; Полунегативна кройка; Хибридна кройка; Негативна кройка; Roll finger; Друго
sv: Modell av målvaktshandske: Biohybrid-skärning; Evolution-skärning; Platt skärning; Gecko-skärning; Gunn cut; Halv negativ skärning; Hybrid-skärning; Negativ skärning; Roll finger; Annan
pt-PT: Corte na luva do guarda-redes: Corte biohíbrido; Corte evolution; Corte plano; Corte gecko; Corte gunn; Corte meio negativo; Corte híbrido; Corte negativo; Roll finger; Outro
de: Torwarthandschuhschnitt: Bio-Hybrid-Schnitt; Evolution-Schnitt; Flat-Schnitt; Gecko-Schnitt; Gunn-Schnitt; Half-Negative-Schnitt; Hybrid-Schnitt; Negative Cut; Rollfinger; Andere
fi: Maalivahdin hanskojen leikkaus: Biohybrid-leikkaus; Evolution-leikkaus; Flat-leikkaus; Gecko-leikkaus; Gunn-leikkaus; Puolinegatiivinen leikkaus; Hybridileikkaus; Negatiivinen leikkaus; Roll finger; Muu
pl: Krój rękawic bramkarskich: Krój bio-hybrydowy; Krój evolution; Krój płaski (flat); Krój gecko; Krój gunn; Krój half negative; Krój hybrydowy; Krój negative; Roll finger; Inny
nl: Snit van de keepershandschoen: Biohybrid cut; Evolution cut; Flat cut; Gecko cut; Gunn cut; Half negative cut; Hybrid cut; Negative cut; Roll finger; Anders
en: Goalkeeper glove cut: Biohybrid cut; Evolution cut; Flat cut; Gecko cut; Gunn cut; Half negative cut; Hybrid cut; Negative cut; Roll finger; Other
cs: Střih brankářských rukavic: Biohybridní střih; Evoluční střih; Plochý střih; Gecko střih; Gunn střih; Polonegativní střih; Hybridní střih; Negativní střih; Střih roll finger; Ostatní
it: Taglio del guanto da portiere: Taglio bio-ibrido; Taglio evolution; Taglio piatto; Taglio gecko; Taglio gunn; Taglio semi-negativo; Taglio ibrido; Taglio negativo; Roll finger; Altro
el: Κοπή γαντιών τερματοφύλακα: Biohybrid cut; Evolution cut; Flat cut; Gecko cut; Gunn cut; Half negative cut; Hybrid cut; Negative cut; Roll finger; Άλλο